臺灣高等法院花蓮分院刑事判決
111年度原金上訴字第9號
上  訴  人  臺灣花蓮地方檢察署檢察官
被      告  高彬涵


指定辯護人  湯文章律師
上列上訴人因被告違反洗錢防制法等案件，不服臺灣花蓮地方法
院111年度原金訴字第7號中華民國111年6月28日第一審判決（起
訴案號：臺灣花蓮地方檢察署111年度偵緝字第133號至第135號
、111年度偵字第746、1097、1378號），提起上訴及移送併辦（
臺灣花蓮地方檢察署111年度偵字第2622、2741、3038、3263、3
395、3396、3470、3929、4041、4220號），本院判決如下：
    主  文
原判決撤銷。
高彬涵幫助犯洗錢防制法第十四條第一項之一般洗錢罪，處有期
徒刑肆月，併科罰金新臺幣陸萬元，罰金如易服勞役，以新臺幣
壹仟元折算壹日。
　　事  實
一、高彬涵依其智識及一般社會生活經驗，可知近年來詐欺集團
    利用虛設、借用或買賣而來之人頭帳戶，作為詐欺他人交付
    財物等不法用途，而金融機構帳戶係個人理財之重要工具，
    關係個人財產、信用之表徵，具有一身專屬性質，而可預見
    將金融機構帳戶之提款卡及密碼等資料提供予不詳之人使用
    ，可能遭他人利用為詐欺取財之犯罪工具，並便利詐欺集團
    得詐騙不特定民眾將款項匯入該等帳戶，再將犯罪所得提領
    或轉出，製造金流斷點，達到掩飾、隱匿犯罪所得之結果，
    而逃避國家追訴、處罰，竟仍不違背其意，而基於幫助詐欺
    取財及幫助洗錢之不確定故意，於民國110年9月22日前某時
    許，在不詳網咖，將其申辦如附表一所示帳戶之存摺、提款
    卡及密碼，以博奕分紅為代價，一次交付給真實姓名年籍不
    詳友人「小志」（音譯，下逕稱「小志」）使用。嗣「小志
    」及所屬詐欺集團成年成員（無證據證明有未成年人，下稱
    上開詐欺集團）取得上開帳戶之存摺、提款卡及密碼後，即
    共同意圖為自己不法所有（無證據證明為3人以上共犯之）
    ，基於詐欺取財及洗錢之犯意聯絡，由上開詐欺集團成員，
    於如附表二所示時間，分別向如附表二「告訴人或被害人」
    欄所示之人，各施以如附表二「詐欺方式」欄所示之詐術，
    致使如附表二「告訴人或被害人」欄所示之人均陷於錯誤，
    各自將如附表二「金額」欄所示款項匯款或轉帳至如附表二
    「存入帳戶」欄所示金融機構帳戶內，旋遭上開詐欺集團之
    不詳成員提領一空，製造金流斷點，而掩飾、隱匿上開詐欺
    犯罪所得之去向。嗣如附表二「告訴人或被害人」欄所示之
    人發覺受騙報警處理，始循線查悉上情。
二、案經巫○鏡訴由新北市政府警察局三重分局；陳○怡訴由彰化
    縣警察局鹿港分局；董○鳴訴由臺中市政府警察局第三分局
    ；新北市政府警察局新莊分局、新北市政府警察局海山分局
    報告臺灣花蓮地方檢察署檢察官偵查後起訴；暨陳○陽訴由
    高雄市政府警察局林園分局；尤○珺訴由嘉義縣警察局朴子
    分局；施○雯訴由高雄市政府警察局林園分局；王○青訴由臺
    中市政府警察局霧峰分局；林○如、楊○榮、呂○娟、蕭○松、
    陳○家、郭○香、阮○霞、李○萱訴由花蓮縣警察局花蓮分局；
    劉○琴訴由彰化縣警察局員林分局；吳○華訴由苗栗縣警察局
    頭份分局；張○彬訴由桃園市政府警察局中壢分局；曾○若訴
    由基隆市警察局第二分局；新北市政府警察局土城分局報告
    臺灣花蓮地方檢察署檢察官偵查後移送併辦。
    理  由
一、證據能力：
　  按被告以外之人於審判外之陳述，雖不符刑事訴訟法第159
    條之1至第159條之4之規定，而經當事人於審判程序同意作
    為證據，法院審酌該言詞陳述或書面陳述作成時之情況，認
    為適當者，亦得為證據；當事人、代理人或辯護人於法院調
    查證據時，知有刑事訴訟法第159條第1項不得為證據之情形
    ，而未於言詞辯論終結前聲明異議者，視為有前項之同意，
    刑事訴訟法第159條之5第1項、第2項分別定有明文。經查，
    本判決下列所引用被告以外之人於審判外之陳述（包括書證
    ），檢察官、被告高彬涵、辯護人於本院中均表示不爭執其
    證據能力，同意作為證據等語（見本院卷第97頁），亦未於
    言詞辯論終結前聲明異議，本院審酌上開證據資料製作時之
    情況，尚無違法不當及證明力明顯過低之瑕疵，亦認為以之
    作為證據應屬適當，揆諸前開規定，認前揭證據資料有證據
    能力。至本判決所引用之非供述證據，檢察官及被告於本案
    言詞辯論終結前，均未爭執其證據能力，且查無非法或不當
    取證之情事，復為證明本案犯罪事實所必要之重要關係事項
    ，認均有證據能力，合先敘明。
二、認定犯罪事實所憑之證據及理由： 
　　上揭犯罪事實，業據被告於偵查中、原審及本院坦承不諱且
    認罪，並有如附表二「證據」欄所示各項證據附卷可稽（卷
    證出處見附表二該欄所示），足徵被告前開出於任意性之自
    白與事實相符，堪以採信。本案事證明確，被告犯行，堪以
    認定，應依法論科。
三、論罪：
　㈠按刑法上之幫助犯，係對於犯罪與正犯有共同之認識，而以
    幫助之意思，對於正犯資以助力，而未參與實施犯罪之行為
    者而言；是以，如未參與實施犯罪構成要件之行為，且係出
    於幫助之意思提供助力，即屬幫助犯，而非共同正犯。被告
    基於幫助之犯意，提供如附表一所示帳戶資料予上開詐欺集
    團使用，而上開詐欺集團成員取得前開帳戶資料後利用被告
    之幫助，使如附表二所示告訴人或被害人因受詐欺而陷於錯
    誤，匯款或轉帳至如附表二「存入帳戶」欄所示金融機構帳
    戶後，復遭提領殆盡，併生金流之斷點，無從追索查緝。被
    告所為僅為他人之詐欺取財及洗錢犯行提供助力，尚無證據
    足以證明被告係以自己實行詐欺及洗錢犯罪之意思，或與他
    人有詐欺及洗錢犯罪之犯意聯絡，或有直接參與詐欺及洗錢
    犯罪構成要件之行為分擔，被告所為既以幫助他人犯罪之意
    思而參與犯罪構成要件以外之行為，自僅成立詐欺取財及洗
    錢罪幫助犯。
　㈡核被告所為，係犯刑法第30條第1項前段、第339條第1項之幫
    助詐欺取財罪，及刑法第30條第1項前段、洗錢防制法第14
    條第1項之幫助洗錢罪。
  ㈢被告以一個提供如附表一所示金融帳戶資料之行為，幫助上
    開詐欺集團成員向如附表二「告訴人或被害人」欄所示之人
    詐得財物，且遮斷金流，侵害如附表二「告訴人或被害人」
    欄所示多數人之財產法益，係一行為觸犯幫助詐欺取財罪及
    幫助洗錢罪，為想像競合犯，應依刑法第55條前段規定，從
    一重之幫助洗錢罪處斷。
　㈣被告以幫助他人犯罪之意思而參與犯罪構成要件以外之行為
    ，為上開洗錢罪之幫助犯，所犯情節較正犯輕微，爰依刑法
    第30條第2項之規定，減輕其刑。
　㈤按犯洗錢防制法第14條、第15條之罪，在偵查或審判中自白
    者，減輕其刑，同法第16條第2項定有明文。查被告於偵查
    、原審及本院審理時均已坦認犯行，符合洗錢防制法第16條
    第2項之減刑要件，應依上開規定減輕其刑，並依法遞減其
    刑。
  ㈥臺灣花蓮地方檢察署111年度偵字第2622、2741、3038號併辦
    意旨書所載之犯罪事實（即附表二編號7至9所示）；同署11
    1年度偵字第3263、3395、3396、3470、3929、4041、4220
    號併辦意旨書所載之犯罪事實（即附表二編號10至26所示）
    ，與檢察官起訴書業已起訴之部分（即附表二編號1至6所示
    ），分別具有想像競合之裁判上一罪關係，為起訴效力所及
    ，本院自應併予審理。
四、撤銷改判之理由及量刑：：　　　
  ㈠原審以被告罪證明確，予以論罪科刑，固非無見。惟查：原
    審未及審酌前揭檢察官移送併辦之犯罪事實（即附表二編號
    7至26所示），而此部分與本案前開已起訴，且認定有罪之
    如附表二編號1至6所示犯罪事實，具有裁判上一罪關係，業
    如前述，檢察官執此上訴指摘原判決不當，為有理由，自應
    由本院將原判決予以撤銷改判。
　㈡被告構成累犯之事實及應加重其刑之事項，均應由檢察官主
    張並具體指出證明之方法後，經法院踐行調查、辯論程序，
    方得作為論以累犯及是否加重其刑之裁判基礎（最高法院刑
    事大法庭110年度台上大字第5660號裁定意旨參照）。公訴
    意旨並未主張被告構成累犯之事實及應否加重其刑之相關事
    項，揆諸上開說明，本院自無從加以審究，附此敘明。　
　㈢爰以行為人責任為基礎，審酌被告時值青壯、非無謀生能力
    ，竟不思以正途賺取錢財，提供本案帳戶資料予「小志」使
    用，幫助上開詐欺集團向如附表二所示26名被害人詐欺取財
    （詐騙金額合計為新臺幣2,055,964元），同時幫助洗錢，
    造成犯罪偵查困難，助長詐欺及洗錢犯罪風氣，危害交易秩
    序及社會治安，所為實屬不該。惟念及被告犯後始終坦承犯
    行，已有悔悟之意，且無證據證明其因此獲有不法利得，犯
    後態度良好，兼衡其因經濟不佳，目前無力全數賠償如附表
    二所示告訴人或被害人所受損害，暨其前科素行（見卷附臺
    灣高等法院被告前案紀錄表）；於原審、本院中自述高中畢
    業、從事工地搭建鷹架工作、未婚、無扶養之親屬等一切情
    狀，量處如主文第2項所示之刑，並就罰金刑部分，諭知易
    服勞役之折算標準。
　㈣末查，本案並無證據證明被告有因幫助詐欺及幫助洗錢犯行
    獲有報酬或因此免除債務，無從認定被告有何實際獲取之犯
    罪所得不法利益，自無犯罪所得沒收之問題，附此說明。
據上論斷，應依刑事訴訟法第369條第1項前段、第364條、第299
條第1項前段，判決如主文。
本案經檢察官陳貞卉起訴，檢察官王柏舜提起上訴，檢察官林俊
廷移送併辦，檢察官黃怡君到庭執行職務。 　　　
中　　華　　民　　國　　111 　年　　10　　月　　14　　日
                  刑二庭審判長法  官  林慧英
　　　　　　　　　　　　　　　法  官  李水源
　　　　　　　　　　　　　　　法  官  謝昀璉
以上正本證明與原本無異。
如不服本判決，應於收受送達後20日內向本院提出上訴書狀，其
未敘述理由者，並得於提起上訴狀後20日內向本院補提理由書（
均須按他造當事人之人數附繕本）「切勿逕送上級法院」。
告訴人或被害人如對於本判決不服者，應具備理由請求檢察官上
訴，其上訴期間之計算係以檢察官收受判決正本之日期為準。
因疫情而遲誤不變期間，得向法院聲請回復原狀。
中　　華　　民　　國　　111 　年　　10　　月　　14　　日
                              書記官  徐錦純
附錄本案論罪科刑法條：
洗錢防制法第14條
有第二條各款所列洗錢行為者，處7年以下有期徒刑，併科新臺
幣5百萬元以下罰金。
前項之未遂犯罰之。
前二項情形，不得科以超過其特定犯罪所定最重本刑之刑。
洗錢防制法第15條
收受、持有或使用之財物或財產上利益，有下列情形之一，而無
合理來源且與收入顯不相當者，處6月以上5年以下有期徒刑，得
併科新臺幣5百萬元以下罰金：
一、冒名或以假名向金融機構申請開立帳戶。
二、以不正方法取得他人向金融機構申請開立之帳戶。
三、規避第7條至第10條所定洗錢防制程序。
前項之未遂犯罰之。
洗錢防制法第16條
法人之代表人、代理人、受雇人或其他從業人員，因執行業務犯
前二條之罪者，除處罰行為人外，對該法人並科以各該條所定之
罰金。
犯前二條之罪，在偵查或審判中自白者，減輕其刑。
前二條之罪，於中華民國人民在中華民國領域外犯罪者，適用之
。
第14條之罪，不以本法所定特定犯罪之行為或結果在中華民國領
域內為必要。但該特定犯罪依行為地之法律不罰者，不在此限。
附表一
編號 戶名 金融機構名稱 帳號 備註(簡稱) 1 高彬涵 國泰世華商業銀行 00000000000（詳卷） 被告國泰世華銀行帳戶 2 高彬涵 臺灣銀行 00000000000（詳卷） 被告臺灣銀行帳戶 

附表二
編號 告訴人或被害人 詐欺方式 存入時間(民國110年) 金額(新臺幣) 存入帳戶 證據 1 (原起訴書附表編號1) 被害人吳○儒 詐欺集團成員假冒「李○帆」， 於110年9月27日前某時許以交友 軟體結識被害人，並佯稱可投資控股公司後，又以資產證明不足云云，要求被害人匯款，致其陷於錯誤而依其指示匯款。 9月27日 10時24分 35,000元 被告國泰世華銀行帳戶 (1)被害人吳○儒110年9月12日、110年9月30日警詢筆錄(新北市政府警察局新莊分局0000000000號警卷《下稱警卷一》第1頁至第3頁、第5頁至第7頁)。 (2)被害人吳○儒提供之其與「李○帆」對話記錄、網路銀行匯款截圖翻拍畫面（警卷一第23頁至第72頁、第59頁）。 (3)被告高彬涵國泰世華銀行帳戶之客戶基本資料、存款帳務類歷史資料交易明細列印(警卷一第19頁、第21頁)。 2 (原起訴書附表編號2) 被害人鄭○金 詐欺集團成員假冒「陳○穎」， 於110年9月15日某時許以臉書結識被害人，後以LINE與被害人聯繫，並佯稱可參加網上博弈云云，致被害人陷於錯誤而依其指示匯款。 9月22日 13時31分 34,910元 被告臺灣銀行帳戶 (1)被害人鄭○金110年9月1日警詢筆錄（新北市政府警察局海山分局0000000000號警卷《下稱警卷二》第5頁至第7頁）。 (2)被害人鄭○金提供之其與「陳○穎」對話記錄、網路銀行匯款截圖翻拍畫面、被害人鄭○金臺灣土地銀行綜合存款帳號000000000000帳戶之活期性存款存摺封面及內頁明細影本(警卷二第41頁至第73頁、第43頁下二張截圖、第75頁至第79頁)。 (3)被告高彬涵臺灣銀行帳戶 　 之開戶基本資料、存摺存款歷史明細批次查詢(警卷二第13頁、第15頁至第16頁)。    9月24日 14時22分 26,100元   3 (原起訴書附表編號3) 告訴人巫○鏡 詐欺集團成員假冒「鄭○莉」， 於110年7月13日14時30分許以 LINE結識告訴人，並佯稱可投資 原油、黃金期貨云云，致告訴人 陷於錯誤而依其指示匯款。 9月22日 14時43分 277,600元 被告臺灣銀行帳戶 (1)告訴人巫○鏡110年10月15日警詢筆錄（新北市政府警察局三重分局0000000000號警卷《下稱警卷三》第3頁至第7頁）。 (2)告訴人巫○鏡提供之其與「鄭○莉」對話記錄、網路銀行匯款截圖翻拍畫面(警卷三第41頁至第47頁、第35頁)。 (3)被告高彬涵臺灣銀行帳戶之開戶基本資料、存摺存款歷史明細批次查詢(警卷三第11頁、第13頁)。 4 (原起訴書附表編號4) 告訴人陳○怡 詐欺集團成員假冒「程」，於 110年8月4日某時許以交友軟體 結識告訴人，並佯稱可藉由騰○ 競猜管道賺錢云云，致告訴人陷於錯誤而依其指示匯款。 9月22日 12時7分 22,000元 被告臺灣銀行帳戶 (1)告訴人陳○怡110年10月6日警詢筆錄（彰化縣警察局鹿港分局鹿警分偵字第1110001012號警卷《下稱警卷四》第1頁至第3頁)。 (2)告訴人陳○怡提供之其與「程」、「○○客服」等對話記錄、告訴人陳○怡中華郵政埔鹽郵局帳號0000000-0000000帳戶存摺封面及內頁明細(警卷四第27頁、第28頁至第30頁)。 (3)被告高彬涵臺灣銀行帳戶之開戶基本資料、存摺存款歷史明細批次查詢(警卷四第4頁至第7頁、第8頁)。　 　  5 (原起訴書附表編號5) 告訴人董○鳴 詐欺集團成員假冒「張○萱」， 於110年5、6月間某時許以LINE 結識告訴人，並佯稱可藉由○○ 證券賺錢云云，致告訴人陷於錯誤而依其指示匯款。 9月26日 11時18分 100,000元 被告臺灣銀行帳戶 (1)告訴人董○鳴110年10月23日警詢筆錄（臺中市政府警察局第三分局中市警三分偵字第1100045049號警卷《下稱警卷五》第11頁至第13頁)。 (2)告訴人董○鳴提供之網路銀行匯款截圖翻拍畫面(警卷五第45頁下圖)。 (3)被告高彬涵臺灣銀行帳戶之開戶基本資料、存摺存款歷史明細批次查詢(警卷五第19頁、第23頁)。 6 (原起訴書附表編號6) 告訴人羅○欽 詐欺集團成員假冒「芯○」，於 110年8月17日19時許以交友軟體 結識告訴人，並佯稱可藉由投資 軟體賺錢云云，致告訴人陷於錯 誤而依其指示匯款。 9月22日 22時4分 50,000元 被告臺灣銀行帳戶 (1)告訴人羅○欽110年10月10日警詢筆錄（新北市政府警察局中和分局0000000000號警卷《下稱警卷六》第1頁至第9頁)。 (2)告訴人羅○欽提供之其與「芯○」、「ITE FTF Manager」等對話記錄、網路銀行匯款截圖翻拍畫面(警卷六第41頁至第46頁、第49頁上圖)。 (3)被告高彬涵臺灣銀行帳戶之開戶基本資料、存摺存款歷史明細批次查詢(警卷六第25頁、第28頁)。     50,000元   7 (即111年度偵字第2622、2741、3038號併辦意旨書附表編號1) 告訴人陳○陽 詐欺集團成員以自稱「Sunny」 名義，於110年9月8日某時許透 由交友軟體認識告訴人，並對 其佯稱：可以投資○○證券投資 平台獲益云云，致告訴人陷於 錯誤，並依其指示匯款。 9月25日 18時5分 20,000元 被告臺灣銀行帳戶 (1)告訴人陳○陽110年10月6日警詢筆錄（高雄市政府警察局林園分局高市警林分偵字第11073240900號警卷《下稱警卷七》第3頁至第6頁)。 (2)告訴人陳○陽提供之中國信託銀行自動櫃員機交易明細、告訴人陳○陽之合作金庫銀行基隆分行帳號0000000000000帳戶綜合存款存摺封面及內頁明細(警卷七第33頁上圖、第35頁下圖、第37頁)。 (3)臺灣銀行營業部111年1月11日營存字第11050141561號函檢送被告高彬涵之開戶基本資料、存摺存款歷史明細批次查詢(警卷七第15頁、第17頁、第25頁)。 8 (即111年度偵字第2622、2741、3038號併辦意旨書附表編號2) 告訴人尤○珺 詐欺集團成員於110年8月30日某時許透由交友軟體認識告訴人，並對其佯稱：可以投資○○證券投資平台獲益云云，致告訴人陷於錯誤，並依指示匯款。 9月27日 50,000元 被告國泰世華銀行帳戶  (1)告訴人尤○珺110年12月2日警詢筆錄(嘉義縣警察局朴子分局嘉朴警偵字第1110007213號警卷《下稱警卷八》第7頁至第11頁)。 (2)告訴人尤○珺提供之永豐銀行帳戶往來明細(警卷八第129頁)。　 (3)國泰世華商業銀行存匯作業管理部111年1月26日國世存匯作業字第1110014904號函檢送被告高彬涵之開戶基本資料、交易明細(警卷八第151頁、第153頁至第155頁、第164頁)。 9 (即111年度偵字第2622、2741、3038號併辦意旨書附表編號3) 告訴人施○雯 詐欺集團成員以自稱「余○」名義，於110年9月3日某時許透由交友軟體認識告訴人，並對其佯稱：可以投資○○證券投資平台獲益云云，致告訴人陷於錯誤，並依指示匯款。 9月27日 37,000元 被告國泰世華銀行帳戶 (1)告訴人施○雯110年10月30日警詢筆錄(高雄市政府警察局林園分局高市警林分偵字第11073446300號警卷《下稱警卷九》第3頁至第6頁)。 (2)告訴人施○雯提供之網路銀行轉帳畫面截圖(警卷九第32頁上圖)。 (3)國泰世華商業銀行存匯作業管理部111年1月5日國世存匯作業字第1110000314號函檢送被告高彬涵之開戶基本資料、交易明細(警卷九第69頁、第71頁至第73頁、第80頁)。 10 (即111年度偵字第3263、3395、3396、3470、3929、4041、4220號併辦意旨書)  告訴人王○青 詐欺集團成員於110年8月23日某時許，佯裝「Lee」，並利用交友軟體及LINE認識告訴人後，佯稱係香港中信銀行員工，並表示可藉由投資中信國際網站獲利云云，致告訴人陷於錯誤，並依指示匯款。 9月27日 10時46分 120,000元 被告國泰世華銀行帳戶  (1)告訴人王○青110年10月3日、110年10月4日警詢筆錄(臺中市政府警察局霧峰分局中市警霧分偵字第1100040737號警卷《下稱警卷十》第42頁至第43頁、第44頁至第45頁)。 (2)告訴人王○青提供之LINE對話、存摺交易明細畫面截圖(警卷十第66頁至第85頁、第64頁)。 (3)國泰世華商業銀行存匯作業管理部111年3月31日國世存匯作業字第1110052338號函檢送被告高彬涵之 　 客戶基本資料、存款帳務類歷史資料交易明細列印(警卷十第27頁、第29頁、第32頁)。    9月27日 10時51分 20,000元   11 (同上)  被害人徐○ 詐欺集團成員於110年7月某時許，佯裝「劉○輝」並利用交友 軟體及LINE結識被害人後，佯稱 係在澳門地區工作，並表示可藉 公司內部交易操控以達百分百獲利云云，致被害人陷於錯誤，並依指示匯款。 9月24日 11時49分 60,000元 被告臺灣銀行帳戶 (1)被害人徐○110年10月14日警詢筆錄(花蓮縣警察局花蓮分局111年5月12日花市警刑字第1110013210號警卷《下稱警卷十一》第53頁至第55頁)。 (2)被害人徐○提供之LINE對話、網路銀行轉帳畫面截圖(警卷十一第66頁至第99頁、第63頁)。 (3)臺灣銀行花蓮分行110年11月17日花蓮營密字第11000049971號函暨被告高彬涵之開戶基本資料、存摺存款歷史明細批次查詢(警卷十一第19頁、第23頁、第31頁)。 12 (同上)  告訴人林○如 詐欺集團成員於110年7月某時許，佯裝「吳○豪」並利用交友軟體及LINE結識告訴人後，佯稱為了將來做打算，要告訴人貸款60萬元並將錢入金至○○證券APP云云，致告訴人陷於錯誤，並依指示匯款。 9月25日 18時33分 30,000元 被告臺灣銀行帳戶 (1)告訴人林○如110年10月23日警詢筆錄(警卷十一第107頁至第109頁)。 (2)告訴人林○如提供之LINE對話截圖(警卷十一第123頁至第127頁)。 (3)臺灣銀行花蓮分行110年11月17日花蓮營密字第11000049971號函暨被告高彬涵之開戶基本資料、存摺存款歷史明細批次查詢(警卷十一第19頁、第23頁、第34頁、第36頁)。    9月26日 16時8分 60,000元   13 (同上)  被害人林○予 詐欺集團成員於110年9月14日許，佯裝「陳○洋」並利用網路及LINE結識被害人後，佯稱係在○○○○集團工作，並表示可藉公司博弈網站內部交易操控以獲利云云，致被害人陷於錯誤，並依指示匯款。 9月22日 13時36分 10,000元 被告臺灣銀行帳戶 (1)被害人林○予110年11月19日警詢筆錄(警卷十一第129頁至第131頁)。 (2)被害人林○予提供之LINE對話、網路銀行轉帳畫面截圖(警卷十一第149頁至第154頁、第141頁至第142頁)。 (3)臺灣銀行花蓮分行110年11月17日花蓮營密字第11000049971號函暨被告高彬涵之開戶基本資料、存摺存款歷史明細批次查詢(警卷十一第19頁、第23頁、第29頁、第32頁)。     9月24日 12時27分 30,000元      9月24日 13時31分 30,000元   14 (同上)  告訴人楊○榮 詐欺集團成員於110年9月14日某時許，佯裝「劉○雨」並利用臉書及LINE結識告訴人後，佯稱可藉由投資Centry國際投資平台獲利云云，致告訴人陷於錯誤，並依指示匯款。 9月27日 11時2分 14,000元 被告國泰世華銀行帳戶 (1)告訴人楊○榮110年10月8日警詢筆錄(警卷十一第155頁至第161頁)。 (2)告訴人楊○榮提供之轉帳交易明細(警卷十一第175頁)。　 (3)國泰世華商業銀行存匯作業管理部111年11月11日國世存匯作業字第1100182741號函檢送被告高彬涵之客戶基本資料、存款帳務類歷史資料交易明細列印(警卷十一第41頁、第45頁、第48頁)。 15 (同上)  告訴人呂○娟 詐欺集團成員於110年9月某時許，佯裝「港灣」並利用臉書及LINE結識告訴人後，佯稱可藉由下注澳門厲駿博彩有限公司獲利云云，致告訴人陷於錯誤，並依指示匯款。 9月27日 11時32分 83,000元 被告國泰世華銀行帳戶 (1)告訴人呂○娟110年10月15日警詢筆錄(警卷十一第183頁至第184頁)。 (2)告訴人呂○娟提供之LINE對話(警卷十一第197頁至第201頁)。 (3)國泰世華商業銀行存匯作業管理部111年11月11日國世存匯作業字第1100182741號函檢送被告高彬涵之客戶基本資料、存款帳務類歷史資料交易明細列印(警卷十一第41頁、第45頁、第48頁)。 16 (同上)  告訴人蕭○松 詐欺集團成員於110年9月某時許，佯裝「鳳○」、「李○瑤」等並利用LINE結識告訴人後，佯稱可藉由投資Fubondex虛擬貨幣獲利云云，致告訴人陷於錯誤，並依指示匯款。 9月25日 19時53分  50,000元 被告臺灣銀行帳戶 (1)告訴人蕭○松110年11月5日警詢筆錄(警卷十一第203頁至第211頁)。 (2)告訴人蕭○松提供之LINE對話、網路銀行轉帳畫面截圖、告訴人蕭○松新光銀行帳號0000-00-000000-0帳戶之存摺封面暨內頁明細(警卷十一第233頁至第295頁、第226頁、第228頁至第229頁)。 (3)臺灣銀行花蓮分行110年11月17日花蓮營密字第11000049971號函暨被告高彬涵之開戶基本資料、存摺存款歷史明細批次查詢(警卷十一第19頁、第23頁、第34頁、第46頁)。    9月26日 16時41分 50,000元   17 (同上)  告訴人陳○家 詐欺集團成員於110年9月某時許，佯裝「鳳○」、「李○瑤」等並利用LINE結識告訴人後，佯稱可藉由投資Fubondex虛擬貨幣獲利云云，致告訴人陷於錯誤，並依指示匯款。 9月24日 15時39分  30,000元 被告臺灣銀行帳戶  (1)告訴人陳○家110年10月27日警詢筆錄(警卷十一第301頁至第305頁)。 (2)告訴人陳○家提供之LINE對話、陽信商業銀行匯款收執聯截圖、告訴人陳○家之陽信銀行帳號00000-000000-0帳戶存摺封面及內頁明細(警卷十一第309頁至第317頁、第317頁、第319頁至第321頁)。 (3)臺灣銀行花蓮分行110年11月17日花蓮營密字第11000049971號函暨被告高彬涵之開戶基本資料、存摺存款歷史明細批次查詢(警卷十一第19頁、第23頁、第33頁)。 (4)國泰世華商業銀行存匯作業管理部111年11月11日國世存匯作業字第1100182741號函檢送被告高彬涵之客戶基本資料、存款帳務類歷史資料交易明細列印(警卷十一第41頁、第45頁、第49頁)。    9月25日 12時38分 20,000元      9月27日 15時28分 56,000元 被告國泰世華銀行帳戶  18 (同上)  被害人柯○妮 詐欺集團成員於110年7月25日某時許，佯裝「陳○利」並利用交友軟體及LINE結識告訴人後，佯稱可下載使用○○證券APP投資獲利云云，致告訴人陷於錯誤，並依指示匯款。 9月25日 20時33分 10,000元 被告臺灣銀行帳戶 (1)被害人柯○妮110年12月28日警詢筆錄(警卷十一第329頁至第330頁)。 (2)被害人柯○妮提供之中信南高雄分行帳號000000000000帳戶存摺封面暨內頁明細(警卷十一第347頁) 。 (3)臺灣銀行花蓮分行110年11月17日花蓮營密字第11000049971號函暨被告高彬涵之開戶基本資料、存摺存款歷史明細批次查詢(警卷十一第19頁、第23頁、第34頁)。 19 (同上)  告訴人郭○香 詐欺集團成員於110年8月某時許，佯裝「阿宗」並利用交友軟體及LINE結識告訴人後，佯稱係在高盛證券公司工作，可加入其公司辦理之活動獲利云云，致告訴人陷於錯誤，並依指示匯款。 9月22日 11時44分 111,160元 被告臺灣銀行帳戶 (1)告訴人郭○香110年11月8日警詢筆錄(警卷十一第349頁至第356頁)。 (2)臺灣銀行花蓮分行110年11月17日花蓮營密字第11000049971號函暨被告高彬涵之開戶基本資料、存摺存款歷史明細批次查詢(警卷十一第19頁、第23頁、第28頁)。 20 (同上)  告訴人阮○霞 詐欺集團成員於110年9月某時許，佯裝「劉○駿」並利用交友軟體及LINE結識告訴人後，佯稱係○○證券公司工作，可利用該公司網站下單獲利云云，致告訴人陷於錯誤，並依指示匯款。 9月27日 20時14分 100,000元 被告國泰世華銀行帳戶 (1)告訴人阮○霞110年10月21日警詢筆錄(警卷十一第297頁至第299頁)。 (2)告訴人阮○霞提供之LINE對話、匯款明細截圖、告訴人阮○霞之中國信託銀行帳號000000000000帳戶存款交易明細(警卷十一第387頁至第392頁、第395頁下圖、第384頁)。 (3)國泰世華商業銀行存匯作業管理部111年11月11日國世存匯作業字第1100182741號函檢送被告高彬涵之客戶基本資料、存款帳務類歷史資料交易明細列印(警卷十一第41頁、第45頁、第50頁)。 21 (同上)  告訴人李○萱 詐欺集團成員於110年9月某時許，佯裝「陳○耀」並利用LINE結識告訴人後，佯稱係○○證券公司工作，可利用該公司網站下單獲利云云，致告訴人陷於錯誤，並依指示匯款。 9月26日 14時35分  50,000元 被告臺灣銀行帳戶 (1)告訴人李○萱111年2月14日警詢筆錄(警卷十一第399頁至第402頁)。 (2)告訴人李○萱提供之其元大銀行斗信分行帳號00000000000000帳戶綜合存款存摺封面暨內頁明細(警卷十一第423頁)。 (3)臺灣銀行花蓮分行110年11月17日花蓮營密字第11000049971號函暨被告高彬涵之開戶基本資料、存摺存款歷史明細批次查詢(警卷十一第19頁、第23頁、第36頁)。    9月26日 14時37分 25,000元   22 (同上)  告訴人劉○琴 詐欺集團成員於110年8月某時許，佯裝「劉○彤」並利用臉書結識告訴人後，佯稱可藉由下注五分彩博弈網站獲利云云，致告訴人陷於錯誤，並依指示匯款。 9月22日 10時48分  27,740元 被告臺灣銀行帳戶 (1)告訴人劉○琴111年2月24日警詢筆錄(彰化縣警察局員林分局員警分偵字第1110016370號警卷《下稱警卷十二》第2頁至第4頁)。　  (2)告訴人劉○琴提供之LINE對話、告訴人劉○琴之玉山銀行藝文分行帳號0000-000-000000帳戶之存摺封面、存戶交易明細(警卷十二第8頁至第36頁、第5頁至第6頁)。 (3)臺灣銀行花蓮分行111年4月13日花蓮營密字第11100012911號函暨被告高彬涵之開戶基本資料、存摺存款歷史明細查詢(警卷十二第37頁、第38頁、第41頁、第48頁)。     9月25日 17時52分 40,454元   23 (同上)  被害人 吳○偉 詐欺集團成員於110年9月22日前某時許，佯裝「林○熙」並利用交友軟體及LINE結識被害人後，佯稱可藉由投資Meta Trader5網站獲利云云，致被害人陷於錯誤，並依指示匯款。 9月22日 14時12分 30,000元 被告臺灣銀行帳戶 (1)被害人吳○偉111年1月5日警詢筆錄(新北市政府警察局土城分局新北警土刑字第1113729608號警卷《下稱警卷十三》第9頁至第10頁)。 (2)被害人吳○偉提供之LINE對話、網路銀行轉帳畫面截圖(警卷十三第33頁、第37頁)。 (3)臺灣銀行營業部111年2月25日營存字第11100146351號函檢送被告高彬涵之存摺存款歷史明細批次查詢(警卷十三第53頁)。 24 (同上) 告訴人吳○華 詐欺集團成員於110年8月某時許，佯裝「leleyy30」並利用交友軟體及LINE結識告訴人後，佯稱可利用IDG投資平台投資虛擬貨幣獲利云云，致告訴人陷於錯誤，並依指示匯款。 9月26日 14時27分 38,000元 被告臺灣銀行帳戶 (1)告訴人吳○華110年10月5日警詢筆錄(苗栗縣警察局頭份分局份警偵字第1110015063號警卷《下稱警卷十四》第19頁至第20頁)。 (2)告訴人吳○華提供之LINE對話、網路銀行轉帳畫面截圖(警卷十四第54頁至第75頁、第52頁)。 (3)臺灣銀行花蓮分行110年11月17日花蓮營字第11000050351號函暨被告高彬涵之開戶基本資料、存摺存款歷史明細批次查詢(警卷十四第21頁、第23頁、第36頁)。 25 (同上) 告訴人張○彬 詐欺集團成員於110年9月前某時許，佯裝「Kiishop台灣區域客服」並利用LINE結識告訴人後，佯稱可利用Kiishop投資平台投資獲利云云，致告訴人陷於錯誤，並依指示匯款。 9月27日 21時9分 50,000元 被告國泰世華銀行帳戶 (1)告訴人張○彬110年11月17日警詢筆錄(南投縣政府警察局南投分局投投警偵字第1100025595號警卷《下稱警卷十五》第27頁至第29頁)。 (2)告訴人張○彬提供之LINE對話、網路銀行轉帳畫面截圖、告訴人張○彬之郵局南投三和郵局帳號0000000-0000000帳號存摺封面及內頁明細(警卷十五第81頁至第127頁、第71頁、第73頁、第65頁)。 (3)國泰世華商業銀行存匯作業管理部國世存匯作業字第1100205418號函暨被告高彬涵之開戶基本資料、存款帳務類歷史資料交易明細列印(警卷十五第131頁、第135頁、第148頁)。    9月27日 21時12分 50,000元   26 (同上)  告訴人曾○若 詐欺集團成員於110年9月14日某時許，佯裝「蕭○坤」並利用交友軟體結識告訴人後，佯稱可藉由投資「競猜投資」獲利云云，致告訴人陷於錯誤，並依指示匯款。 9月22日 14時42分 158,000元 被告臺灣銀行帳戶 (1)告訴人曾○若110年10月11日警詢筆錄(基隆市警察局第二分局基警二分偵字第11102010835號警卷《下稱警卷十六》第41頁至第44頁)。 (2)告訴人曾○若提供之玉山銀行新臺幣匯款申請書(警卷十六第139頁)。 (3)臺灣銀行營業部111年2月8日營存字第11100101331號函檢送被告高彬涵之開戶基本資料、存摺存款歷史明細批次查詢(警卷十六第107頁、第109頁、第112頁)。